【裁判字號】    96,易,2454
【裁判日期】    970131
【裁判案由】    違反保護令罪
【裁判全文】
臺灣士林地方法院刑事判決              96年度易字第2454號
公  訴  人  臺灣士林地方法院檢察署檢察官
被      告  乙○○
                      2 樓
上列被告因違反保護令罪案件，經檢察官提起公訴（96年度偵字
第14381 號），本院判決如下：
    主      文
乙○○違反法院依家庭暴力防治法第十六條第三項所為禁止實施
騷擾行為之裁定，處拘役伍拾玖日，如易科罰金，以新臺幣壹仟
元折算壹日，緩刑貳年，緩刑期內付保護管束，並應完成捌次以
上拾陸次以下心理諮商輔導之處遇計畫。
    事  實
一、乙○○與甲○○○係夫妻，2 人屬家庭暴力防治法第3 條第
    1 款所規定之家庭成員，乙○○因對甲○○○實施家庭暴力
    行為，前經甲○○○聲請本院於96年10月31日核發96年度暫
    家護字第241 號民事暫時保護令，裁定乙○○不得直接或間
    接對甲○○○實施身體上或精神上不法侵害之行為，亦不得
    直接或間接對於甲○○○為騷擾之聯絡行為。詎乙○○於同
    年11月9 日收受該裁定正本，明知前開保護令之內容，竟基
    於違反上開暫時保護令之犯意，於96年11月13日晚間7 時25
    分許，上開暫時保護令效力存續期間內，在其臺北市北投區
    ○○○路4 段354 巷11號2 樓住處，與甲○○○因保護令一
    事發生爭執，乙○○竟以「幹你娘」之污穢言詞辱罵甲○○
    ○，以此方法騷擾甲○○○而違反前開保護令之規定。
二、案經甲○○○訴由臺北市政府警察局北投分局報告臺灣士林
    地方法院檢察署檢察官偵查起訴。
    理  由
一、上揭事實，業據被告乙○○於偵查中及本院審理時坦承不諱
    ，核與證人即告訴人甲○○○於警詢、偵查中及本院審理時
    證述之情節相符，並有本院96年度暫家護字第241 號民事暫
    時保護令、及送達證書影本各一件附卷可稽，足認被告上開
    自白與事實相符，本件事證明確，應依法論科。
二、核被告所為，係觸犯家庭暴力防治法第61條第2 款之違反保
    護令罪。爰審酌告訴人與被告係夫妻關係，2 人為家庭暴力
    防治法第3 條第1 款所定之家庭成員關係，被告係因接獲本
    院暫時保護令心生不滿而辱罵告訴人，兼衡被告犯罪手段、
    生活狀況、智識程度及犯罪後已坦承犯行等一切情狀，量處
    如主文所示之刑，並諭知易科罰金之折算標準。末查被告前
    未曾因犯罪受有期徒刑以上刑之宣告，有臺灣高等法院被告
    前案紀錄表1 份在卷可稽，其經此次起訴、審判程序後當能
    知所警惕，且告訴人甲○○○於本院審理時當庭向本院表示
    願給被告改過機會，本院因認被告之宣告刑，以暫不執行為
    適當，爰依刑法第74條第1 款之規定宣告緩刑2 年，並依家
    庭暴力防治法第38條第1 項之規定，諭知在緩刑期內付保護
    管束，另兼衡被告與告訴人2 人年齡相差較大，且告訴人甲
    ○○○為越南籍人氏，與被告結婚後始赴臺灣生活，雙方國
    情不同、溝通較難，為冀其夫妻生活能臻美滿，爰參酌台北
    市政府駐本院家庭暴力事件服務處建議，併依家庭暴力防治
    法第38條第2 項第5 款規定，命被告應完成8 次以上16次以
    下心理諮商輔導之處遇計畫，均如主文所示。
據上論斷，應依刑事訴訟法第299 條第1 項前段，家庭暴力防治
法第61條第2 款、第38條第1 項、第2 項第5 款，刑法第11條、
第41條第1 項前段、第74條第1 款，判決如主文。
本案經檢察官徐名駒到庭執行職務
中    華    民    國    97    年    1    月    31    日
                  刑事第一庭法  官  林清吉
以上正本證明與原本無異。
如不服本判決應於判決送達後10日內向本院提出上訴書狀，其未
敘述上訴之理由者，並得於提起上訴後20日內向本院補提理由書
（均須按他造當事人之人數附繕本）。
                            書記官  張茹茵
中    華    民    國    97    年    1    月    31    日
附錄本案論罪科刑法條之依據：
家庭暴力防治法第61條
違反法院依第14條第1 項、第16條第3 項所為之下列裁定者，為
本法所稱違反保護令罪，處3 年以下有期徒刑、拘役或科或併科
新臺幣10萬元以下罰金：
一、禁止實施家庭暴力。
二、禁止騷擾、接觸、跟蹤、通話、通信或其他非必要之聯絡行
    為。
三、遷出住居所。
四、遠離住居所、工作場所、學校或其他特定場所。
五、完成加害人處遇計畫。


司法院資訊處製作；財團法人民間司法改革基金會備份。
